【裁判字號】    92,交易,421
【裁判日期】    920910
【裁判案由】    公共危險等
【裁判全文】
臺灣桃園地方法院刑事判決                        九十二年度交易字第四二一號
    公  訴  人  臺灣桃園地方法院檢察署檢察官
    被      告  乙○○
右列被告因公共危險等案件，經檢察官提起公訴（九十二年度偵字第九六四三號），
本院判決如左：
    主  文
乙○○服用酒類，不能安全駕駛動力交通工具而駕駛，處有期徒刑伍月，如易科罰金
以參佰元折算壹日；又因過失傷害人，處有期徒刑陸月，如易科罰金以參佰元折算壹
日。應執行有期徒刑玖月，如易科罰金，以參佰元折算壹日。
    事  實
一、乙○○明知酒後不得駕車，竟於民國（下同）九十二年五月二十八日夜間零時許
    起至同日夜間四時許，與友人在桃園縣八德市○○路○段三０二號飲用啤酒，（
    酒精測定值為每公升０．八九毫克、尚未至精神耗弱及心神喪失之程度），於精
    神恍惚不能安全駕駛動力交通工具之際，嗣騎乘車號ＢＣＸ－０五０號重型機車
    ，沿桃園縣八德市○○路往大溪方向行駛，於同日清晨六時二十五分許行經大溪
    鎮○○路二十二巷口行人穿越道前。適有行人甲○○○由行人穿越道欲橫越介壽
    路，乙○○本應注意其飲酒後不應騎乘機車，且行近行人穿越道前前應減速慢行
    ，遇有行人穿越時，無論有無交通警察指揮或號誌指示，均應暫停讓行人先行通
    過，及應注意上開路段之限速時速五十公里，及行車速度應依標誌之規定，而依
    當時天侯晴、夜間有照明、路面乾燥無缺陷，並無不能注意之情事，竟疏未注意
    及此，貿然以時速七十公里（起訴書誤載為六十公里）之速度，在上開限速時速
    五十公里之路段超速行駛，搶先通過行人穿越道，復因酒後駕駛之判斷力及操控
    例減低，致機車左側把手（起訴書誤載為車頭右側）不慎擦撞甲○○○身體，致
    其受有左股骨大轉子骨折、右內外踝骨折等傷害。嗣經警據報前往查獲，並測得
    其呼氣之酒精濃度已達每公升０．八九毫克。
二、案經甲○○○訴由桃園縣政府警察局大溪分局報告台灣桃園地方法院檢察署檢察
    官偵查起訴。
    理  由
一、右揭事實，迭據被告乙○○於警訊、偵查及本院訊問時坦承不諱，核與告訴人甲
    ○○○指訴之情節相符，且有道路交通事故現場圖、調查報告表（一）、（二）
    （見偵查卷第十四至十六頁）、現場相片六張（見偵查卷第十九至第二一頁）、
    桃園縣政府警察局舉發交通違規移置保管車輛通知單一張（見偵查卷第十七頁）
    及國軍桃園總醫院附設民眾診療服務處診斷證明書乙份（見偵查卷第三五頁）在
    卷可稽。而事故後對被告測得之飲酒後吐氣量含酒精成分每公升○．八九毫克，
    亦有酒精測試表在卷足憑（見偵查卷第九頁）。次查，被告自承當日飲酒後，腳
    步不穩、語意含糊不清、意識模糊注意力無法集中，表情呆滯木僵，有泥醉之情
    形，並於酒後勉強騎乘上開重型機車等情（見本院九十二年八月二十七日筆錄）
    ，核與證人即承辦本案之員警方豐欽於本院審理時證述：被告當時精神狀況有呆
    滯等情相符。復參以警員當時對被告作酒精濃度測試，測得其當時其呼氣之酒精
    濃度已達每公升０．八九毫克，業如前述；而飲酒後酒精會使人之自主神經系統
    產生亢奮與認知功能的暫時性缺損，故酒後駕車之駕駛人對於移動景物的追蹤能
    力、經強光照射後恢復視力、監視四周之注意力，均較平時缺乏，為吾國民日常
    生活所已知，且駕駛人之呼氣之測試，其酒精濃度已達每公升零點五五之程度者
    ，其肇事率為一般正常人之十倍，亦迭見於醫學報告。而被告當時之呼氣之測試
    其酒精濃度為每公升○．八九毫克，應已影響其生理平衡機能，達不能安全駕駛
    交通工具之狀態。
二、按飲酒後吐氣所含酒精成分超過每公升○．二五毫克以上者，不得開車；且行車
    速度在市區道路，時速不得超過五十公里；行近行人穿越道前前應減速慢行，遇
    有行人穿越時，無論有無交通警察指揮或號誌指示，均應暫停讓行人先行通過，
    道路交通安全規則第一百十四條第二款、第九十三條第一項第一款、第一百零三
    條分別定有明文。被告騎乘機車自當遵守上開規定，而事故發生當時天候晴、路
    面乾燥、無障礙物、視距良好等情事，可見並無任何不能注意之情事，則其應注
    意且能注意而竟疏未注意以致肇事，其對於本件交通事故之發生自有過失；且過
    失並致告訴人甲○○○受傷害，其過失行為與告訴人受傷害間，自有相當因果關
    係。被告犯行洵堪認定，應予依法論科。
三、核被告所為，係犯刑法第一百八十五條之三服用酒類不能安全駕駛動力交通工具
    而駕駛罪及同法第二百八十四條第一項前段過失傷害罪。所犯前揭二罪間，犯意
    各別，構成要件不同，應分論併罰。被告為汽車駕駛人酒醉駕車，行經行人穿越
    道不依規定讓行人優先通行，因而致人受傷，應依道路交通管理處罰條例第八十
    六條第一項規定加重其刑。爰審酌被告酒後騎乘機車肇事造成被害人受傷，被害
    人所受傷勢，被告過失程度，尚未與被害人達成和解，未賠償被害人之損害，及
    犯後態度等一切情狀，量處如主文所示之刑，及定其應執行之行，並諭知易科罰
    金之折算標準。
據上論斷，應依刑事訴訟法第二百九十九條第一項前段，道路交通管理處罰條例第八
十六條第一項，刑法第一百八十五條之三、第二百八十四條第一項前段、第五十一條
第五款、第四十一條，罰金罰鍰提高標準條例第一條前段、第二條，判決如主文。
本案經檢察官張啟聰到庭執行職務。
中      華      民      國      九十二    年      九        月    十    日
                                臺灣桃園地方法院刑事第五庭
                                      法  官   邱  滋  杉
右正本證明與原本無異。
如不服本判決，應於判決送達後十日內，向本院提出上訴狀。
                                      書記官   高  文  靜
中      華      民      國      九十二    年      九        月    十    日
附論罪科刑依據之法條：
中華民國刑法第一百八十五條之三
服用毒品、麻醉藥品、酒類或其他相類之物，不能安全駕駛動力交通工具
而駕駛者，處一年以下有期徒刑、拘役或三萬元以下罰金。
中華民國刑法第二百八十四條
因過失傷害人者，處六月以下有期徒刑、拘役或五百元以下罰金，致重傷
者，處一年以下有期徒刑、拘役或五百元以下罰金。
從事業務之人，因業務上之過失傷害人者，處一年以下有期徒刑、拘役或
一千元以下罰金，致重傷者，處三年以下有期徒刑、拘役或二千元以下罰
金。


司法院資訊處製作；財團法人民間司法改革基金會備份。
